臺灣高等法院臺中分院刑事判決
110年度上訴字第1754號
上  訴  人
即  被  告  洪榞平



選任辯護人  張淑琪律師
上列上訴人因毒品危害防制條例等案件，不服臺灣臺中地方法院
109年度訴字第2642號中華民國110年8月10日第一審判決（起訴
案號：臺灣臺中地方檢察署109年度偵字第22246、26652號），
提起上訴，本院判決如下：
    主  文
上訴駁回。
    犯罪事實
一、洪榞平基於操縱、指揮犯罪組織及招募他人加入犯罪組織之
    犯意，於民國108年12月底某日，先後邀約王俊彥（業經原
    審判處有期徒刑2年4月確定）、林原興（業經原審判處有期
    徒刑1年4月確定）加入為其販毒成員，共組3人以上，以實
    施最重本刑逾5年有期徒刑之販賣毒品罪，具有持續性、牟
    利性之有結構性販毒集團組織。該販毒集團之牟利方式及分
    工模式為：由洪榞平操控該犯罪組織之運作，分配王俊彥、
    林原興從事販毒時段及工作機使用，並指揮王俊彥、林原興
    與購毒者聯繫、交付第三級毒品愷他命（Ketamine，俗稱Ｋ
    他命，下稱愷他命）或含有4-甲基甲基卡西酮、硝甲西泮等
    成分之毒咖啡包（下稱毒咖啡包）等事宜，王俊彥、林原興
    則可依交易數量或種類獲取報酬，以參與該販毒組織。而洪
    榞平明知愷他命及上述毒咖啡包均屬毒品危害防制條例第2
    條第2項第3款所列管之第三級毒品，未經許可，皆不得非法
    持有、販賣，竟仍分別與王俊彥（附表一編號1至5部分）、
    林原興（附表一編號6部分）共同基於販賣第三級毒品以營
    利之犯意聯絡，由洪榞平利用如附表二編號6、8所示手機之
    通訊軟體WeChat（下稱微信），建立暱稱「榮請找萌萌有事
    留言」或「萌萌」帳號作為販賣毒品之工作機，王俊彥則於
    附表一編號1至5所示販毒期間、林原興於附表一編號6所示
    販毒時間，各持用如附表二編號2、12所示手機之通訊軟體F
    aceTime或微信，與洪榞平聯絡販賣毒品或交班事宜，由洪
    榞平分配王俊彥之每日交易毒品時段為中午12時至下午12時
    （即翌日凌晨0時，簡稱晚班），交接地點係每日中午12時
    至位在臺中市○○區○○00街00號6樓之3洪榞平居處或附近停車
    場，另林原興之每日交易毒品時段自當日凌晨0時至中午12
    時止（簡稱早班），交接地點為每日凌晨0時許至洪榞平上
    址居處附近之停車場，洪榞平即於前揭時點將如附表二編號
    6或8所示工作機、已分裝之愷他命或毒咖啡包，分別交給王
    俊彥、林原興作為該日販毒之用。嗣如附表一所示購毒者林
    佳怡、蕭妏靜、陳建閔各以伊等手機上微信，與持用工作機
    微信暱稱「榮請找萌萌有事留言」或「萌萌」之王俊彥、林
    原興聯繫後，王俊彥、林原興即分別於附表一編號1至5、附
    表一編號6所示時間、地點，販賣如附表一編號1至5、附表
    一編號6所示之毒品種類及數量予林佳怡、蕭妏靜、陳建閔
    ，並向林佳怡、蕭妏靜、陳建閔收取各次金額而完成交易後
    ，將販毒現金及剩餘毒品、工作機等物攜至上述交接處所，
    交由洪榞平取回，王俊彥、林原興則可分別取得每次之約定
    報酬（即賣出愷他命可抽取新臺幣〈下同〉200至300元不等，
    賣出毒咖啡包1包可抽取100元）。
二、因警方先於109年2月26日查獲如附表一編號3所示購毒者林
    佳怡持有毒咖啡包，林佳怡乃同意提供毒品來源供警追查，
    經警比對跟監影像及車行紀錄後，於109年7月16日13時55分
    許、16時40分許，持原審法院核發之搜索票，分別至臺中市
    ○○區○○00街000號王俊彥住處、臺中市○○區○○00街00號6樓之
    3洪榞平居所執行搜索，當場查扣如附表二編號2，及附表二
    編號1、3至11所示之物；復徵得林原興同意執行搜索，扣獲
    如附表二編號12所示之物，方循線查獲上情。
三、案經臺灣臺中地方檢察署（下稱臺中地檢署）檢察官指揮臺
    中市政府警察局第四分局、臺中憲兵隊調查後，報請臺中地
    檢署檢察官偵查起訴。
    理  由
一、證據能力部分：
　  按組織犯罪防制條例第12條第1項中段規定：「訊問證人之
    筆錄，以在檢察官或法官面前作成，並經踐行刑事訴訟法所
    定訊問證人之程序者為限，始得採為證據。」，係以立法排
    除被告以外之人於警詢或檢察事務官調查中所為之陳述，得
    適用刑事訴訟法第159條之2、第159條之3及第159條之5之規
    定，是證人於警詢時之陳述，於違反組織犯罪防制條例案件
    ，即絕對不具有證據能力，自不得採為判決基礎。本案相關
    證人之警詢筆錄，既非在檢察官或法官面前作成，依上開規
    定，自不得採為上訴人即被告（下稱被告）洪榞平涉犯組織
    犯罪防制條例罪名之證據。另被告洪榞平之選任辯護人爭執
    同案被告王俊彥、林原興於警詢陳述之證據能力，經查證人
    即同案被告王俊彥、林原興於警詢所為之陳述，對被告洪榞
    平而言，乃被告以外之人於審判外之言詞陳述，原則上無證
    據能力，復查無王俊彥、林原興之警詢陳述有符合刑事訴訟
    法第159條之3之例外規定，從而依刑事訴訟法第159條第1項
    、第159條之5第1項規定，上開警詢之陳述並無證據能力。
    除上述以外，檢察官、被告、辯護人於本院準備程序、審理
    時，對於本案相關具傳聞性質之證據資料，均未爭執證據能
    力，且本案所引用之非供述證據，亦屬合法取得，本院審酌
    該等證據作成及取得之程序均無違法之處，依法均可作為認
    定犯罪事實之證據。
二、認定犯罪事實所憑之證據及理由：
　　訊據被告洪榞平矢口否認有何操控、指揮販毒集團組織，及
    與王俊彥、林原興共同販賣第三級毒品之犯行，於本院辯稱
    ：我全部否認，我沒有販賣毒品，也沒有參與這個組織，原
    判決附表二編號6、8手機不是我的，也不是我在使用，那是
    林原興在查獲前一個月拿來給我抵債6千元，我拿到手機後
    並沒有用，王俊彥、林原興的指控不是事實，我沒有操控他
    們云云。然查：
　㈠同案被告王俊彥、林原興各有於如附表一編號1至5、附表一
    編號6所示時、地，分別販賣如附表一編號1至5、附表一編
    號6所示第三級毒品予證人林佳怡、陳建閔、蕭妏靜之事實
    ，業據同案被告王俊彥、林原興於偵訊、原審審理時坦認在
    卷，核與證人即購毒者林佳怡、陳建閔、蕭妏靜於偵訊中證
    述之情節大致相符，並有林佳怡之微信帳號翻拍照片、數位
    採證資料(0000000000)、通聯調閱查詢單及遠傳資料查詢(0
    000000000)、門號0000000000號雙向通聯紀錄（即附表二編
    號8手機）、遠傳通訊監察所得資料、手機門號IP位置、個
    人資料、通訊監察基地台次數分析表、車牌000-0000號自小
    客車車行紀錄、車行紀錄匯出文字資料、現場暨監視器畫面
    照片、車輛詳細資料報表、車號000-0000自用小客車借據、
    買賣契約書影本(見他2167卷第7至8、18至23、43至55、65
    至69、87至129、141、151至159、183頁)，及微信暱稱「萌
    萌休息、榮請找萌萌有事請留言」截圖、電梯監視器錄影畫
    面截圖(洪榞平臺中市太平區新福16街6樓之3居所)、搜索票
    、現場搜索照片(109年7月16日)、扣押筆錄、扣押物品目錄
    表及收據、扣押物品照片(Apple手機1支，IMEI：000000000
    000000、密碼0526)、網路通訊擷圖(暱稱：萌萌、榮請找萌
    萌、萌萌休息中)、車輛詳細資料報表(牌照號碼ABP-0192號
    ，車主名稱：陳逸傑；車號0000-00號，車主名稱：翁凱誠)
    、陳建閔手機上微信暱稱「萌萌休息中」翻拍照片、車牌號
    碼0000-00號車輛蒐證畫面(109年6月12日)、陳建閔、蕭妏
    靜之勘查採證（驗）同意書、委託鑑驗尿液代號與真實姓名
    對照表、指認犯罪嫌疑人紀錄表、犯罪嫌疑人指認表、指認
    犯罪嫌疑人真實姓名一欄表(見偵22246卷一第71至91、125
    至133、145至159、205至229、245至259、279至289、295、
    317至325、329至331頁)，以及林佳怡之初步檢驗報告、勘
    察採證同意書、尿液檢體對照表、現場照片影本、正修科技
    大學超微量研究科技中心109年3月19日尿液檢驗報告(報告
    編號：R00-0000-000，林佳怡)、車號0000-00號車行紀錄暨
    監視器畫面截圖、車號000-0000號車行紀錄暨監視器畫面截
    圖、臺中地檢署109年度保管字第3729號扣押物品清單、扣
    押物品照片(手機)、臺中地檢署109年度安保字第1094號扣
    押物品清單、扣押物品照片(愷他命)(見偵22246卷二第36至
    38、41至43、73、81至103、119至129、185至187、223至22
    7、231、259頁)，以及蕭妏靜、陳建閔之勘查採證(驗)同意
    書、委託鑑驗尿液代號與真實姓名對照表、正修科技大學超
    微量研究科技中心109年8月7日尿液檢驗報告《蕭妏靜報告編
    號：R00-0000-000；陳建閔報告編號：R00-0000-000》(見偵
    26652卷第327至331、333至337頁)，復有原審109年度院安
    保字第509號、109年度院保字第1998號之扣押物品清單(見
    原審卷第69、73至74頁)等附卷得憑，是此部分堪認屬實。
　㈡被告固否認有何操控、指揮販毒集團組織及共同販賣之情，
    並以前詞置辯。惟：
　⒈就被告與王俊彥、林原興間，係如何組成販毒組織，由被告
    交付工作機、毒品，並依被告指示前去交付如附表一各編號
    所示毒品予購毒者林佳怡、陳建閔、蕭妏靜一節，業經王俊
    彥、林原興分別為下列證述：
　　⑴證人王俊彥部分：
　　  證人王俊彥於偵訊時具結證稱：我因為缺錢，洪榞平跟我
      說做毒品1天可賺4、5千元，約108年12月底，就開始跟洪
      榞平販賣毒品，由洪榞平以FaceTime指示我去交易毒品，
      交易前會到洪榞平住處拿毒品再至指定地點，上班時間是
      中午12時至翌日凌晨0時，微信帳號「萌萌」是洪榞平申
      請的；109年過年後，每日中午12時到洪榞平上址處所，
      洪榞平會將愷他命或毒咖啡包分裝好，再把工作機、毒品
      交給我，由我與藥腳聯繫交易，交易價格愷他命0.8克180
      0元，1.5克3300元，3.7克6500元左右，大包的可抽300元
      ，其餘的抽200元；毒咖啡包一包500元，每包抽100元；
      下班後，我將貨款及工作機拿去給洪榞平，洪榞平再將報
      酬分給我，換林原興上班找洪榞平拿手機及毒品，林原興
      上班時間是翌日凌晨0時至中午12時，洪榞平先打好毒品
      價格，再告訴我們該毒品價格，工作機好像（IPHONE）6
      或6S，是預付卡，該手機截圖是微信「萌萌」，係微信帳
      號名稱，如果是休息會打「休息中」，如果營業會打「營
      營營」或「營營」，我去拿取或交還工作機及毒品時，會
      用FaceTime聯繫洪榞平等語（見偵22246卷一第397至398
      頁）；又於原審審理中具結證述：我於106、107年間即認
      識洪榞平，因為缺錢，洪榞平跟我說，做毒品一天下來可
      賺4、5000元，我覺得利潤很高，約於108年12月底，與洪
      榞平一起賣毒品從中獲利，我曾去臺中市太平區新福路之
      洪榞平住處或附近停車場向洪榞平拿毒品，從中午12點至
      晚上12點進行配送毒品，有開過租賃車號0000-00號車輛
      過去，毒品數量由洪榞平決定，購買者會在IPHONE手機上
      LINE做購買，剛開始是洪榞平以我個人IPHONE手機（即附
      表二編號2所示手機)上FaceTime指示我去交易，過年後，
      洪榞平將一支工作機IPHONE手機交給我，該工作機上微信
      暱稱為「萌萌」，洪榞平會跟我說要收多少錢，就照洪榞
      平指示向購毒者收錢，之後我用個人手機以電話或FaceTi
      me與洪榞平聯繫，問洪榞平在哪裡，將如附表一編號1至5
      所示販毒的錢及工作機都交給洪榞平，洪榞平再算報酬給
      我，一直做到109年6月底間，附表一編號4、5所示109年6
      月12日、6月23日販毒部分，也是跟洪榞平一起販賣的，
      我與林原興各做各的班，利潤不會分享；就扣案如附表二
      編號3至10所示手機(即臺中地檢署109年度數採字第240至
      248號)中，109年度數採字第244號扣案手機（即附表二編
      號6）是我使用的工作機，因為從手機透明外殼，可見後
      面有一顆磁鐵，可確認這支手機就是我拿過的工作機；偵
      22264卷一第131頁之微信暱稱「萌萌休息、榮請找萌萌有
      事留言WeChat」截圖，即是工作機的頁面等語(見原審卷
      第173、175至192、198至200頁)。
　　⑵證人林原興部分：　
　　　證人林原興於偵訊時具結證稱：我於去年（108年）12月
      才認識洪榞平，剛開始洪榞平用工作機微信「萌萌」與我
      個人手機上微信聯絡，一陣子後，洪榞平將微信「萌萌」
      之工作機交給我，由我直接與客人接觸，上班時間是凌晨
      0時至中午12時，上班前會以手機上FaceTime聯絡我去洪
      榞平住所附近停車場，將工作機及愷他命交給我，下班先
      用FaceTime與洪榞平聯絡，再將貨款跟手機交回給洪榞平
      ，該「萌萌」帳號是洪榞平申請的，申請時間應該有1、2
      年了，毒品價格是洪榞平訂的，愷他命分成3.5克大包、1
      .6克中包、0.8克小包，價格各6至8千元、3至4千元、150
      0至2500元，賣出大包可抽300元，中包或小包可抽200元
      ；毒咖啡包一包500元，每包可抽100元，交帳時，我先從
      貨款中抽出，把剩下的錢交給洪榞平，洪榞平與我都約在
      其住處附近，另早班王俊彥從中午12點至翌日凌晨0時洪
      榞平會聯絡王俊彥上班，我與王俊彥不會一起上班，有幾
      次是我在停車場交班，洪榞平可能不在或洪榞平在忙時；
      客人密（指發訊息）我的工作機時，我會回覆說到約定地
      點時間，我會打電話問對方衣著，並告知我車樣，碰面後
      客人會上車，現金交易，交易後在附近放客人下車，我再
      離開。手機微信「萌萌」有程式群發功能，對方會收到該
      手機廣告，就知悉大、中、小包之價格，我與王俊彥拿的
      工作機都是「萌萌」那支，好像是6還是6S等語（見偵222
      46卷一第387至389頁）；再於原審審理中具結證述：於10
      8年底，王俊彥直接帶我去找洪榞平，地點在王俊彥家上
      面的土地公廟，才認識洪榞平，當時我在跑UBER，洪榞平
      就問我要不要參加販毒工作，就是賣愷他命，現場有我、
      王俊彥及洪榞平，我考慮幾天後，就加入賣毒，負責晚上
      12時（即翌日凌晨0時）至中午12時賣愷他命、(毒)咖啡
      包，剛開始洪榞平與我私人手機FaceTime聯絡，就是109
      年7月16日被扣押手機(即附表二編號12，數採240號卷查
      扣之IPHONE手機）；之後1、2個月，大約（109年）過年
      後，洪榞平拿工作機給我使用，購毒客人打到工作機上微
      信，洪榞平用工作機上FaceTime聯絡指示我去交易毒品，
      洪榞平另用工作機上微信傳送交易地址給我，購毒客人打
      到工作機上微信，我半夜開始上班，我以私人手機先與洪
      榞平聯絡後，就開車到洪榞平租屋處附近停車場（即他21
      67卷第121頁照片所示），洪榞平會將毒品及工作機一起
      放在袋子內交給我，有時是王俊彥交給我，下班時，我先
      拿取自己可得部分，其餘再交給洪榞平，我賺的錢不會與
      王俊彥分享，因我們工作時間是分開的；該工作機上微信
      暱稱「萌萌」，附表一編號6所示販賣毒品予蕭妏靜的毒
      品應是洪榞平交給我的，我只跟洪榞平拿過毒品，如果有
      毒品交易，一定會使用工作機，代表這一天是上班；我做
      到109年7月初，之後就休息，工作機在洪榞平身上，後來
      有被警方查扣（即附表二編號6、8，數採244、246號卷查
      扣之IPHONE手機）；附表一編號1至5所示部分與我無關等
      語(見原審卷第206至224頁)。⑶
　　⑶依證人王俊彥、林原興上開證述內容，有關被告招募伊等
      加入販毒集團組織、分工模式、販毒時段、交接時點方式
      、聯繫過程、牟利方式、抽成金額等主要情節，前後均證
      述不移且具體明確，並無明顯瑕疵可指，堪認伊2人上開
      證詞係出於親身經歷所言，甚且明確指出被告所交付供販
      毒使用之工作機外觀特徵，況如附表二編號6、8所示工作
      機（即數採244、246號卷IPHONE手機）確實均在被告上址
      處所扣獲，此亦為被告所不否認；再者，該工作機內微信
      暱稱「萌萌休息wechatID:00000000」、「榮請找萌萌有
      事留言WeChatID：wxid_2zynjihj3w3412」帳號，係供被
      告購買毒品之用，業據被告於警詢供明（見偵22246卷一
      第65頁），足見證人王俊彥、林原興證稱伊2人販毒使用
      之工作機是每次當班時由被告交付，收班時則須繳回予被
      告等語，堪以採信。又警方於偵查期間，曾側錄封包確認
      本案販毒者與購毒者聯繫使用之手機，觀諸如附表二編號
      8所示0000000000號手機雙向通聯紀錄顯示之基地台位置
      ，於108年12月以後，含有臺中市○○區○○路000○000號（與
      被告上址住處距離不到200公尺）、臺中市○○區○○路000號
      （與被告上址住處相距不到400公尺），此亦有卷附偵查
      報告得佐，反觀證人王俊彥斯時所住之臺中市○○區○○00街
      000號、證人林原興居住之臺中市○○區○○路0000號4樓，則
      與上開基地台位置相距達4、5公里之遠，益徵上開工作機
      於108年12月底以後，確由被告持用並交付證人王俊彥、
      林原興作為販毒使用，而非歸王俊彥、林原興保管。再審
      諸證人王俊彥、林原興與被告並無怨隙仇恨或重大利益衝
      突，此經證人王俊彥、林原興於原審訊問、審理時證述明
      確(見偵聲卷第40、44頁；原審卷第174至176、207頁)，
      且王俊彥甚至會不定時送飲料、便當、衣物至被告居所予
      被告（見偵26652卷第289頁正反面、297頁正反面照片）
      ，可見其等有相當之交情，衡情王俊彥、林原興當無羅織
      、杜撰事實之動機，也無設詞誣陷被告之理，堪認如附表
      二編號6、8所示手機，均係被告提供予王俊彥、林原興作
      為與附表一購毒者使用無訛。
　  ⑷如前所述，關於王俊彥、林原興之當班販毒時間由被告分
      配，其中王俊彥係自中午12時到晚上12時(即翌日凌晨0時
      )，林原興則從凌晨0時(即前日晚上12時)至中午12時止，
      倘林原興未及時在凌晨0時（即前日晚上12時）向被告接
      班，王俊彥即會打電話叫林原興起床並找被告拿取工作機
      、毒品，以從事販毒事宜，且伊2人均使用過手機背面有
      磁鐵之同一支工作機（數採244號卷所示手機）等事實，
      此業經證人王俊彥證稱：數採第244號卷之扣案手機（即
      附表二編號6）是我使用過的工作機，因為從手機透明外
      殼，可見後面有一顆磁鐵，可確認這支手機就是我拿過的
      工作機；林原興是我國中同學，我的班是在晚上12時（即
      翌日凌晨０時）交班，下班回去後，如果打電話，林原興
      沒接電話睡過頭，我就會叫林原興起床去找洪榞平上班，
      合作模式就是各12小時，一個(王俊彥)從中午12時到晚上
      12時，一個(林原興)從晚上12時到翌日中午12時，因洪榞
      平問我林原興在哪裡，我回答不知道，洪榞平就指示我叫
      林原興，我才打電話給林原興，跟林原興說洪榞平在找，
      印象中有過一、二次等情(見原審聲羈卷第35頁；原審卷
      第198、203至205頁)；又證人林原興也具結證述：一個(
      王俊彥)從中午12時到晚上12時，一個(林原興)從晚上12
      時（即翌日凌晨0時）到中午12時，這二個時段是洪榞平
      決定的，有時洪榞平不在，工作機我交給王俊彥，或者王
      俊彥交給我，我曾經睡過頭忘記上班，由王俊彥打電話叫
      我起床上班賣毒品，數採244、246號卷（即附表二編號6
      、8）所查扣IPHONE手機是工作機，認出數採244號卷所扣
      押之手機，係該手機背面有磁鐵；認出數採246號卷所查
      扣之手機，係該手機貝殼是粉紅色，是IPHONE 6S的手機
      ，我都有拿過上開二支手機等語（見原審卷第221至225頁
      ）。經核證人王俊彥、林原興係經原審隔離進行詰問程序
      ，伊等有關販毒交接時間、流程、內容及持用工作機等細
      節，所證相互吻合，並無明顯扞格之處，以上參互觀之，
      可見證人王俊彥、林原興前揭證詞應屬真實，難認係憑空
      捏造而全然無據。
　⒉至被告雖辯稱：扣案附表二編號6、8手機是林原興交給我作
    為質押抵債云云，但此經證人林原興否認，並於原審審理時
    證稱：上揭扣案2支手機不是我的，我沒有欠洪榞平錢，不
    可能拿手機抵給洪榞平等語（見原審卷第122、207至208頁)
    ，且被告對其所稱抵債一事，亦供稱：此事沒有人看過，也
    沒有任何紀錄或證據可證明（見原審卷第315頁）；再參以
    扣案如附表二編號6、8所示手機，均在被告上址處查扣，且
    據其坦稱手機內微信暱稱「萌萌休息wechatID:00000000」
    、「榮請找萌萌有事留言WeChatID：wxid_2zynjihj3w3412
    」帳號係其購買毒品使用之事實，已詳述如前，是被告此部
    分辯詞，難認可採。
　⒊被告固質疑證人王俊彥、林原興前揭指證不實，係別有考量
    云云；另辯護意旨雖爭執證人王俊彥、林原興所述內容並無
    補強證據可資擔保其真實性。然所謂之補強證據，並非以證
    明犯罪構成要件之全部事實為必要，倘其得以佐證被害人、
    告訴人、證人、共犯指述之犯罪非屬虛構，能予保障所指述
    事實之真實性，即已充分。又得據以佐證者，雖非直接可以
    推斷該被告之實行犯罪，但以此項證據與被害人、告訴人、
    證人、共犯之指述為綜合判斷，若足以認定犯罪事實者，仍
    不得謂其非屬補強證據。是所謂補強證據，不問其為直接證
    據、間接證據，或係間接事實之本身即情況證據，均得為補
    強證據之資料。查：
　　⑴證人王俊彥、林原興於109年7月17日偵訊時，即已一致證
      稱本案販毒操控者及毒品、工作機來源係被告（見偵2224
      6卷一第393至399、383至389頁），經核伊等此部分證述
      係甫遭查獲時所為，且與被告均無仇怨，按理當無預先套
      供、權衡利害關係而虛構相同陳述之可能。再者，員警係
      經由購毒者林佳怡手機上使用IP、通聯紀錄及比對使用車
      輛，而鎖定王俊彥、林原興之車輛後，再依該車輛至被告
      位於太平區新福16街日安大道社區，而發現被告住居在該
      處，且王俊彥、林原興與被告不但有見面接觸，甚且王俊
      彥、林原興與藥腳進行毒品交易時，大多會先到被告住處
      ，經配合比對跟監影像及車行紀錄等事證後，方查獲被告
      等節，此有證人即承辦員警陳楷宏於原審之證述、偵查報
      告及手機門號IP位置、通訊監察基地台次數分析表、通訊
      監察所得資料、車行紀錄匯出文字資料、現場暨監視器畫
      面照片存卷足憑，且與證人王俊彥、林原興指證之事實具
      有關聯性，自得為補強證據，而得以擔保證人王俊彥、林
      原興證詞之真實性。依上開各情綜合以觀，實難認證人王
      俊彥、林原興存有甘冒偽證風險、故意設詞構陷被告之動
      機。另證人王俊彥對於警方跟監所拍攝之相關蒐證照片中
      與本案無關部分，亦陳稱是伊幫被告送飲料、拿網購衣服
      ，與毒品無關等語，可見證人王俊彥所證自始均甚平實，
      並無誇大或渲染相關事證，而刻意陷害被告之舉。是被告
      所辯，乃事後卸責之詞，洵非可採。
　　⑵又證人王俊彥、林原興既親自參與販毒集團組織，並分別
      為如附表一編號1至5、附表一編號6所示之販賣毒品行為
      ，且於偵訊及原審審理中就所參與犯罪組織、聽命於被告
      、毒品交易過程等親身見聞之情節為一致之證述，足見證
      人王俊彥、林原興所證，信而有徵，得以採信，已迭如前
      述。縱被告、證人王俊彥、林原興所持用之手機經鑑識分
      析結果，並無微信、FaceTime等相關通聯紀錄，然此係因
      該等手機間之通話紀錄業經刪除（見原審卷第214、216頁
      ）或已經遭重置還原，故而未查得相關資料而已，尚難憑
      此即謂本案欠缺補強證據，而謂王俊彥、林原興所證不可
      採信。
　　⑶辯護人雖為被告辯護稱：被告於109年6、7月間因眼疾幾乎
      無法出門，故未如王俊彥、林原興所述去附近停車場跟他
      們交接毒品。但查，經警於偵查期間對王俊彥使用車輛跟
      監結果，攝得被告與王俊彥於109年6月19日14時27分許出
      現在被告位於臺中市○○區○○00街00號6樓之3居處附近之停
      車場，並相偕搭乘3627-P8自小客車離開（見他2167卷第1
      21頁正反面）；另王俊彥駕駛之ABP-0192號自小客車亦曾
      於109年7月7日1時42分許，至被告上址居處搭載被告至附
      近停車場；此外，兩人復於109年7月10日14時46分許共同
      自被告上址居所步行至附近停車場，並駕駛BFG-2161號車
      輛離去，有該等照片在卷可憑（見偵26652卷第291頁反面
      至第295頁反面、第299頁至第305頁反面），而此確與證
      人王俊彥、林原興所證會至被告上址居處或附近停車場見
      面，交付毒品、工作機、販毒所得等客觀事實相合。是以
      ，辯護意旨上開所辯，亦不足為有利於被告之認定。
　㈢又我國就販賣第三級毒品科以重度刑責，販賣第三級毒品係
    違法行為，當非可公然為之，亦無公定價格，且容易分裝並
    增減份量，而每次買賣之價量，可能隨時依雙方關係深淺、
    資力、需求量及對行情之認知、來源是否充裕、查緝是否嚴
    謹、購買者被查獲時供述購買對象之可能風險之評估等情形
    ，而異其標準，非可一概而論；而買受毒品之人通常亦無法
    探知販毒者賺取利潤幾何，是販賣毒品之利得，除行為人坦
    承犯行或價量俱臻明確外，委難察得實情，而販賣之人從價
    差或量差中牟利之方式雖異，其意圖營利之販賣行為則同一
    ，從而，舉凡有償交易，除足以反證其確係另基於某種非圖
    利本意之關係外，通常尚難因無法查悉其精確之販入價格，
    作為是否高價賣出之比較，諉以無營利之意思而阻卻販賣犯
    行之追訴。查被告分別與王俊彥、林原興共同販賣第三級毒
    品予附表一編號1至5、附表一編號6所示之購毒者林佳怡、
    陳建閔、蕭妏靜，而被告、王俊彥、林原興與林佳怡、陳建
    閔、蕭妏靜無特殊關係或特別深厚之交情，苟非有利可圖，
    當不願甘冒法律制裁之風險而予販賣；況王俊彥、林原興亦
    供稱：洪榞平說做毒品1天可賺4、5千元，我覺得利潤很高
    ，愷他命賣出大包可抽300元，中包或小包可抽200元，毒咖
    啡包每包可抽100元等語，足證其等有從中賺取差價牟利之
    意圖，主觀上確係基於意圖營利而販賣第三級毒品之犯意聯
    絡，客觀上亦有如上分工模式之行為分擔甚明。
　㈣再按所謂犯罪組織，依組織犯罪防制條例第2條規定，係指3
    人以上，以實施強暴、脅迫、詐術、恐嚇為手段或最重本刑
    逾5年有期徒刑之刑之罪，所組成具有持續性或牟利性之有
    結構性組織；而所稱有結構性組織，指非為立即實施犯罪而
    隨意組成，不以具有名稱、規約、儀式、固定處所、成員持
    續參與或分工明確為必要。亦即，若所犯之罪為最重本刑逾
    5年有期徒刑之罪，有結構性且具有持續性或牟利性，即屬
    組織犯罪防制條例所稱之犯罪組織。經查，本案販毒集團所
    犯之販賣第三級毒品罪，屬最重本刑逾5年有期徒刑之罪，
    且該販毒集團內部有分工結構，屬3人所組成具有持續性、
    牟利性之有結構性組織，而為組織犯罪防制條例第2條第1項
    所稱之犯罪組織。又據上開證人王俊彥、林原興所述，可知
    伊2人受被告招募而加入本案販毒組織成員之列，均處於聽
    令之被動狀態，僅能消極接受被告指派之販毒時段、分工模
    式、交班方式及所交付之第三級毒品、工作機，而對於毒品
    來源、牟利方式、抽成金額等事項皆未能置喙，足見被告在
    該販毒集團組織中，係居於優勢地位，握有絕對主導權，故
    被告上述所為，顯係操控、指揮該販毒集團組織無誤。
　㈤綜上，被告前揭辯詞及辯護人所為各節辯護，均不可採。本
    案事證明確，被告操縱、指揮組織犯罪及共同販賣第三級毒
    品之犯行洵堪認定，應依法論科。㈡
三、新舊法比較：
  ㈠按行為後法律有變更者，適用行為時之法律，但行為後之法
    律有利於行為人者，適用最有利於行為人之法律，刑法第2
    條第1項定有明文，此乃規範行為後法律變更所生新舊法比
    較適用之準據法。該條規定所稱「行為後法律有變更者」，
    係指犯罪構成要件有擴張、減縮，或法定刑度有變更等情形
    ，故行為後應適用之法律有上述變更之情形者，法院應綜合
    其全部罪刑之結果而為比較適用。
  ㈡查本案被告行為後，毒品危害防制條例第4條等規定業於109
    年1月15日經總統以華總一義字第10900004091號令修正公布
    ，並自同年7月15日起生效施行。茲就與本案上訴部分有關
    者比較如下：修正前之毒品危害防制條例第4條第3項原規定
    ：「製造、運輸、販賣第三級毒品者，處7年以上有期徒刑
    ，得併科新臺幣700萬元以下罰金。」，修正後之條文則為
    ：「製造、運輸、販賣第三級毒品者，處7年以上有期徒刑
    ，得併科新臺幣1000萬元以下罰金。」，經比較新舊法結果
    ，修正後之規定係將販賣第三級毒品罪之罰金刑提高，並未
    較有利於被告，是自應以被告行為時之法律即修正前之毒品
    危害防制條例第4條第3項對被告較為有利。
四、論罪及法律適用：　　
  ㈠按組織犯罪防制條例第3條第1項前段，對於發起、主持、操
    縱、指揮犯罪組織等不同層次之犯行，均予規範處罰，以收
    遏制之效。所謂「主持」，係指主事把持。「操縱」，係指
    幕後操控。而「指揮」犯罪組織者，雖非「主持」，然就某
    特定任務之實現，得指使命令犯罪組織成員，決定行動之進
    退行止，與聽取號令，實際參與行動之一般成員有別（最高
    法院108年度台上字第1189號裁判意旨可參）。本案被告先
    後招募王俊彥、林原興加入其從事毒品販賣之犯罪組織，並
    由被告操控販毒時段、使用工作機及交接等事宜，以指揮王
    俊彥、林原興販賣附表一編號1至5、附表一編號6所示毒品
    予購毒者，嗣將販毒所得款項及工作機或先將扣除分得金額
    後之餘款，均交回予被告，顯見被告居於販毒集團組織之操
    控、指揮角色，並持續指揮王俊彥、林原興進行販賣第三級
    毒品之工作，人數已達三人，審之上開販毒集團之內部分工
    結構、成員組織，乃屬具有持續性或牟利性之有結構性組織
    ，足見被告洪榞平該當組織犯罪防制條例第3條第1項前段所
    指操控、指揮犯罪組織之人甚明。
　㈡次按愷他命、4-甲基甲基卡西酮、硝甲西泮係毒品危害防制
    條例第2條第2項第3款所管制之第三級毒品，不得非法持有
    、販賣。核被告洪榞平對於附表一編號1首次販賣毒品部分
    ，係違反組織犯罪防制條例第3條第1項前段之操縱、指揮犯
    罪組織罪、第4條第1項招募他人加入犯罪組織罪、修正前毒
    品危害防制條例第4條第3項之販賣第三級毒品罪；就附表一
    編號2至6所為，均違反修正前毒品危害防制條例第4條第3項
    之販賣第三級毒品罪。其指揮組織犯罪之低度行為，應為操
    縱犯罪組織之行為所吸收，不另論罪。
  ㈢按共同實施犯罪行為，在合同意思範圍內，相互利用他人之
    行為，以達其犯罪之目的，原不必每一階段均參與，祇須分
    擔犯罪行為之一部，即應對於全部所發生之結果共同負責。
    被告將工作機及如附表一各編號所示毒品，分別交付予同案
    被告王俊彥或林原興，由王俊彥或林原興出面交付毒品予購
    毒者、收取販毒款項後，再將所獲價金、工作機交予被告，
    其等各自分擔行為之一部並相互利用以達交易毒品之目的，
    是被告洪榞平與王俊彥就如附表一編號1至5部分；被告洪榞
    平與林原興就如附表一編號6部分，分別有犯意聯絡及行為
    分擔，各應論以共同正犯。
　㈣按組織犯罪防制條例係藉由防制組織型態之犯罪活動為手段
    ，以達成維護社會秩序、保障人民權益之目的，乃於該條例
    第3條第1項前段與後段，分別對於「發起、主持、操縱、指
    揮」及「參與」犯罪組織者，依其情節不同而為處遇，行為
    人雖有其中一行為（如操縱），不問其有否實施各該手段（
    如販毒）之罪，均成立本罪。又行為人以一操縱販毒集團犯
    罪組織，並分工販賣毒品行為，同時觸犯操縱犯罪組織罪及
    販賣毒品罪，雖其操縱犯罪組織之時、地與販賣毒品之時、
    地，在自然意義上非完全一致，然二者仍有部分合致，且犯
    罪目的單一，依一般社會通念，認應評價為一罪方符合刑罰
    公平原則，應屬想像競合犯，如予數罪併罰，反有過度評價
    之疑，實與人民法律感情不相契合。是以倘被告操縱犯罪組
    織未經自首或有其他積極事實，足以證明其確已脫離或解散
    該組織之前，先後販賣毒品數次，因僅為一操縱組織行為，
    侵害一社會法益，應僅就其首次販賣毒品犯行，論以操縱犯
    罪組織罪及販賣毒品罪之想像競合犯。本案被告操縱販毒之
    犯罪組織、招募他人加入犯罪組織罪，與首次即附表一編號
    1之販賣毒品犯行間，在自然意義上雖非完全一致，然二者
    仍有部分合致，且犯罪目的單一，依一般社會通念，認應評
    價為一罪方符合刑罰公平原則，而為想像競合犯，從一重之
    販賣第三級毒品罪。起訴書認應從重論以操縱、指揮犯罪組
    織罪，暨認被告所涉上開違反組織犯罪防制條例犯罪與首次
    販賣毒品罪間，應分論併罰，容有誤會。
　㈤被告犯如附表一編號1至6所示6次販賣第三級毒品罪，犯意各
    別，行為互殊，應予分論併罰。㈠
  ㈥強制工作部分：
　　司法院大法官會議甫於110年12月10日做成釋字第812號解釋
    文：「106年4月19日修正公布之組織犯罪防制條例第3條第3
    項規定：『犯第1項之罪者，應於刑之執行前，令入勞動場所
    ，強制工作，其期間為3年。』(嗣107年1月3日修正公布第3
    條，但本項並未修正)就受處分人之人身自由所為限制，違
    反憲法比例原則及憲法明顯區隔原則之要求，與憲法第8條
    保障人身自由之意旨不符，應自本解釋公布之日起失其效力
    。」。準此，本案被告所犯組織犯罪防制條例第3條第1項前
    段之操縱犯罪組織罪，即無依同條第3項規定宣告刑前強制
    工作之餘地。原判決雖未及審酌上開解釋文內容，然就附表
    一編號1部分，原審本即未宣告強制工作，因結果並無不同
    ，對該部分判決不生影響，故不構成撤銷該部分判決之原因
    ，併予指明。
五、維持原判決之理由：
  ㈠原審法院審理結果，認被告洪榞平前揭犯行事證俱屬明確，
    乃審酌被告洪榞平前有施用毒品之前科紀錄，有臺灣高等法
    院被告前案紀錄表可參，其素行品行均非無瑕之人，明知所
    販賣毒咖啡包或愷他命為第三級毒品，該藥性對使用者具有
    依賴性、成癮性，任何人一旦施用後極易產生依賴性、耐藥
    性，成癮戒解不易，嚴重危害人民之身心健康、拖累家庭經
    濟，影響社會秩序與治安、戕害國民身心健康、枉費國家醫
    藥資源，被告洪榞平竟為貪圖小利，而各與王俊彥、林原興
    共犯相對應如附表一所示各次犯行，其行為殊非正當，應予
    相當非難；兼衡被告洪榞平販賣毒品之次數、數量、金額與
    擔綱分工角色，以及被告洪榞平供稱：其高中畢業，曾在菜
    市場工作、房仲等工作，現平均月入約6、7萬元，離婚，有
    1個2歲小孩，家庭經濟狀況勉持等語（見原審卷第316頁）
    ，並考量其販賣上開毒品之犯罪動機、目的、手段，及被告
    洪榞平始終砌詞卸責之態度等一切情狀，各量處如附表一所
    示之有期徒刑7年5月、7年6月、7年7月、7年4月不等；又就
    被告洪榞平犯如附表一所示各次罪刑，斟酌其犯罪之期間長
    短、手段、次數、違反法義務目的與程度、對被告懲戒與教
    化預期效用及比例原則，定應執行有期徒刑8年10月。另就
    關於被告洪榞平之沒收部分說明如下：⒈按犯第4條至第9條
    、第12條、第13條或第14條第1項、第2項之罪者，其供犯罪
    所用之物，不問屬於犯罪行為人與否，均沒收之，毒品危害
    防制條例第19條第1項定有明文。扣案如附表二編號2、6、8
    、12所示手機（含門號SIM卡），各為王俊彥、洪榞平、林
    原興所有之物，其中附表二編號2、12所示之手機係王俊彥
    、林原興各與被告洪榞平聯繫販毒或交班之犯罪使用，而附
    表二編號6、8所示手機係用以發送上開毒品訊息給購毒者或
    用作聯絡購毒者，此已於前揭詳述，足認如附表二編號2、6
    、8、12所示手機（含門號SIM卡），均供王俊彥、洪榞平、
    林原興為本案販賣第三級毒品之犯罪所用之物，應依毒品危
    害防制條例第19條第1項之規定，各應在相對應如附表一「
    沒收」欄中，均宣告沒收。⒉被告洪榞平各與同案被告王俊
    彥、林原興共同販賣上開毒品，並向證人林佳怡、陳建閔、
    蕭妏靜分別收取相對應如附表一所示之金額現金，被告洪榞
    平將各次販毒所得之其中一部金額分配予同案被告王俊彥、
    林原興作為報酬後，被告洪榞平各次犯罪所得如附表一「沒
    收」欄所示之款項，均未扣案，仍應依刑法第38條之1第1項
    前段，均宣告沒收，於全部或一部不能沒收或不宜執行沒收
    時，依同法條第3項規定，均追徵其價額。⒊本案扣得如附表
    一編號1所示之物，業經草屯療養院鑑定確認均為愷他命，
    有草屯療養院109年7月17日草療鑑字第1090700329號鑑驗書
    可憑，且該毒品為被告洪榞平持有，是認該物為被告洪榞平
    持有之第三級毒品，為依法管制之違禁物，惟被告洪榞平供
    稱該愷他命係其於109年7月14日所購買，其個人要施用，不
    是販賣使用等語（見偵22246卷一第60頁），但無證據證明
    該物已供其販賣犯罪使用或預供犯罪使用，自不予於本案宣
    告沒收，宜由檢察官另適法處理。至於其餘之手機，固均為
    被告洪榞平所有，但無證據可證亦供本案犯罪或預備犯罪所
    用，亦據被告洪榞平供稱在卷（見偵22246卷一第60頁），
    也查無具體事證可認與本案犯罪有關聯，皆不予宣告沒收等
    情，經核原判決所為認事用法並無違誤，量刑亦稱妥適，被
    告猶執前詞否認犯行而提起上訴，依本判決前開理由欄二所
    示之各項事證及論述說明，認無可採。
  ㈡綜上所陳，被告所提前揭上訴理由，不足以動搖原判決所為
    事實認定或量刑判斷，難謂允洽，尚非可取。被告提起上訴
    為無理由，應予駁回。
據上論斷，應依刑事訴訟法第368條，判決如主文。
本案經檢察官王宜璇提起公訴，檢察官張慧瓊到庭執行職務。
中    華    民    國    111   年    1     月    20    日
            刑事第五庭    審判長法  官  鄭  永  玉
                                法  官  許  文  碩
                                法  官  周  莉  菁
以上正本證明與原本無異。
如不服本判決應於收受送達後20日內向本院提出上訴書狀，其未
敘述上訴之理由者，並得於提起上訴後20日內向本院補提理由書
（均須按他造當事人之人數附繕本）「切勿逕送上級法院」。因
疫情而遲誤不變期間，得向法院聲請回復原狀。

                                書記官  王  朔  姿 
　　　　　　　　　　　　　　　
中　　華　　民　　國　　111 　年　　1 　　月　　20　　日



【附表一】：（時間：民國；金額：新臺幣）
（同案被告王俊彥、林原興因撤回上訴，業已確定）
編號 犯罪時間 犯罪地點 犯罪事實  罪刑 沒收 1 109年2月12日20時許 臺中市太平區某處 林佳怡以微信與王俊彥聯絡交易毒咖啡包地點後，王俊彥即駕駛車牌號碼不詳之自用小客車至約定地點，由林佳怡上車談妥交易數量與價格，王俊彥乃交付價值1800元之毒咖啡包3包予林佳怡，林佳怡當場將現金1800元交給王俊彥，而完成毒品交易，王俊彥再將1800元交給洪榞平，由洪榞平分配其中300元予王俊彥。 洪榞平共同犯販賣第三級毒品罪，處有期徒刑柒年伍月。 未扣案之犯罪所得新臺幣壹仟伍佰元沒收，於全部或一部不能沒收或不宜執行沒收時，追徵其價額。 扣案如附表二編號2、6、8所示之物，均沒收。     王俊彥共同犯販賣第三級毒品罪，處有期徒刑壹年肆月。 （已確定） 未扣案之犯罪所得新臺幣參佰元沒收，於全部或一部不能沒收或不宜執行沒收時，追徵其價額。 扣案如附表二編號2、6、8所示之物，均沒收。 2 109年2月23日15時許 臺中市太原火車站出口處 林佳怡以微信與王俊彥聯絡交易毒咖啡包地點後，王俊彥即駕駛車牌號碼不詳之自用小客車至左列地點，由林佳怡上車談妥交易數量與價格，王俊彥乃交付價值2400元之毒咖啡包4包予林佳怡，林佳怡當場將現金2400元交給王俊彥，而完成該毒品交易，王俊彥再將2400元交給洪榞平，由洪榞平分配400元予王俊彥。 洪榞平共同犯販賣第三級毒品罪，處有期徒刑柒年陸月。 未扣案之犯罪所得新臺幣貳仟元沒收，於全部或一部不能沒收或不宜執行沒收時，追徵其價額。 扣案如附表二編號2、6、8所示之物，均沒收。     王俊彥共同犯販賣第三級毒品罪，處有期徒刑壹年伍月。 （已確定） 未扣案之犯罪所得新臺幣肆佰元沒收，於全部或一部不能沒收或不宜執行沒收時，追徵其價額。 扣案如附表二編號2、6、8所示之物，均沒收。 3 109年2月26日15時許 臺中市南屯區忠勇路之土地公廟附近 林佳怡以微信與王俊彥聯絡交易毒咖啡包地點後，王俊彥即駕駛車牌號碼不詳之自用小客車至左列地點，由林佳怡上車談妥交易數量與價格，王俊彥乃交付價值1200元之毒咖啡包2包予林佳怡，林佳怡當場將現金1200元交給王俊彥，而完成該毒品交易，王俊彥再將1200元交給洪榞平，由洪榞平分配200元予王俊彥。 洪榞平共同犯販賣第三級毒品罪，處有期徒刑柒年伍月。 未扣案之犯罪所得新臺幣壹仟元沒收，於全部或一部不能沒收或不宜執行沒收時，追徵其價額。 扣案如附表二編號2、6、8所示之物，均沒收。     王俊彥共同犯販賣第三級毒品罪，處有期徒刑壹年參月。 （已確定） 未扣案之犯罪所得新臺幣貳佰元沒收，於全部或一部不能沒收或不宜執行沒收時，追徵其價額。 扣案如附表二編號2、6、8所示之物，均沒收。 4 109年6月12日21時26分許 臺中市○區○○○街00號前 蕭妏靜以微信與王俊彥聯絡交易愷他命地點後，王俊彥即駕駛車牌號碼0000-00號自用小客車至左列地點，由蕭妏靜上車談妥交易數量與價格，王俊彥乃交付價值1800元之愷他命1包予蕭妏靜，蕭妏靜當場將現金1800元交給王俊彥，而完成該毒品交易，王俊彥再將1800元交給洪榞平，由洪榞平分配200元予王俊彥。 洪榞平共同犯販賣第三級毒品罪，處有期徒刑柒年伍月。 未扣案之犯罪所得新臺幣壹仟陸佰元沒收，於全部或一部不能沒收或不宜執行沒收時，追徵其價額。 扣案如附表二編號2、6、8所示之物，均沒收。     王俊彥共同犯販賣第三級毒品罪，處有期徒刑壹年肆月。 （已確定） 未扣案之犯罪所得新臺幣貳佰元沒收，於全部或一部不能沒收或不宜執行沒收時，追徵其價額。扣案如附表二編號2、6、8所示之物，均沒收。 5 109年6月23日16時13分許 臺中市○區○○○街000號前 陳建閔以微信與王俊彥聯絡交易毒咖啡包地點後，王俊彥即駕駛車牌號碼0000-00號自用小客車至左列地點，由陳建閔上車談妥交易數量與價格，王俊彥乃交付價值3000元之毒咖啡包6包予陳建閔，陳建閔當場將現金3000元交給王俊彥，而完成該毒品交易，王俊彥再將3000元交給洪榞平，由洪榞平分配600元予王俊彥。 洪榞平共同犯販賣第三級毒品罪，處有期徒刑柒年柒月。 未扣案之犯罪所得新臺幣貳仟肆佰元沒收，於全部或一部不能沒收或不宜執行沒收時，追徵其價額。 扣案如附表二編號2、6、8所示之物，均沒收。     王俊彥共同犯販賣第三級毒品罪，處有期徒刑壹年陸月。 （已確定） 未扣案之犯罪所得新臺幣陸佰元沒收，於全部或一部不能沒收或不宜執行沒收時，追徵其價額。 扣案如附表二編號2、6、8所示之物，均沒收。 6 109年7月2日5時6分許 臺中市○區○○○街00號前 蕭妏靜以微信與林原興聯絡交易愷他命地點後，林原興即駕駛車牌號碼000-0000號自用小客車至左列地點，由蕭妏靜上車談妥交易數量與價格，林原興乃交付價值1500元之愷他命予蕭妏靜，蕭妏靜當場將現金1500元交給林原興，而完成該毒品交易，林原興從中取得報酬200元，餘款1300元則交給洪榞平。 洪榞平共同犯販賣第三級毒品罪，處有期徒刑柒年肆月。 未扣案之犯罪所得新臺幣壹仟參佰元沒收，於全部或一部不能沒收或不宜執行沒收時，追徵其價額。 扣案如附表二編號6、8、12所示之物，均沒收。     林原興共同犯販賣第三級毒品罪，累犯，處有期徒刑壹年肆月。 （已確定） 未扣案之犯罪所得新臺幣貳佰元沒收，於全部或一部不能沒收或不宜執行沒收時，追徵其價額。 扣案如附表二編號6、8、12所示之物，均沒收。 

【附表二】：：扣押物品
編號 物品名稱 數量 所有人 備註 1 結晶物體（愷他命） （不於本案沒收） 2包 洪榞平 衛生福利部草屯療養院109年7月17日草療鑑字第1090700329號鑑驗書。 1.驗餘淨重各為0.2102公克、1.376666公克。 2.均檢出第三級毒品愷他命（見偵22246卷一第409頁） 2 IPHONE7手機（含門號0000000000號SIM卡1枚) 1支 王俊彥 IMEI：000000000000000 數採239號卷 3 IPHONEX手機（含門號0000000000號SIM卡1枚) 1支 洪榞平 IMEI：000000000000000 數採241號卷 4 IPHONE6S手機（含門號0000000000號SIM卡1枚) 1支 同上 IMEI：000000000000000 數採242號卷 5 IPHONE7手機（含門號0000000000號SIM卡1枚) 1支 同上 IMEI：000000000000000 數採243號卷 6 IPHONE6手機（含門號0000000000號SIM卡1枚) 1支 同上 IMEI：000000000000000 數採244號卷（外 殼背面有磁鐵） 7 IPHONE手機（含門號0000000000號SIM卡1枚) 1支 同上 IMEI：000000000000000 數採245號卷 8 IPHONE6S手機（含門號0000000000號SIM卡1枚，粉紅色) 1支 同上 IMEI：000000000000000 數採246號卷 9 IPHONE SE手機（無SIM卡) 1支 同上 IMEI：000000000000000 數採247號卷 10 IPAD平板電腦（含門號0000000000號SIM卡1枚 1台 同上 IMEI:000000000000000 數採248號卷 11 電子磅秤 1台 同上  12 IPHONE7plus手機（含門號0000000000號SIM卡) 1支 林原興 IMEI:000000000000000 數採240號卷